臺灣士林地方法院民事裁定              100年度抗字第143號
抗  告  人  王錦生
            郭錦女
相  對  人  吉密科技股份有限公司
法定代理人  陳世坤
上列當事人間本票裁定事件，抗告人對於中華民國100 年10月25
日本院簡易庭司法事務官100 年度司票字第6227號裁定提起抗告
，本院裁定如下：
    主  文
抗告駁回。
抗告程序費用新臺幣壹仟元由抗告人負擔。
    理  由
一、按執票人向本票發票人行使追索權時，得聲請法院裁定後強
    制執行。2 人以上在票據上共同簽名時，應連帶負責。票據
    法第123 條、第5 條第2 項分別定有明文。又本票執票人依
    上開法條之規定，聲請法院裁定許可對發票人強制執行，係
    屬非訟事件程序，法院僅就形式上審查得否准許強制執行，
    此項裁定並無確定實體上法律關係存否之效力，如發票人就
    票據債務之存否有爭執時，應由發票人提起確認之訴，以資
    解決，亦為最高法院56年臺抗字第714 號、57年臺抗字第76
    號判例意旨所明揭。而抗告，除本編別有規定外，準用第三
    編第一章之規定。第二審法院認為上訴為無理由者，應為駁
    回之判決。民事訴訟法第495 條之1 第1 項、第449 條第1
    項分別定明文。該等規定，依據非訟事件法第46條規定，於
    非訟事件之抗告準用之。
二、本件相對人在原審主張：相對人執有抗告人為發票人，如原
    裁定附表所示之本票1 紙（下稱系爭本票），並免除作成拒
    絕證書，詎屆期提示未獲付款，依票據法第123 條之規定，
    聲請裁定許可強制執行等情，已據提出系爭本票為證，原裁
    定予以准許，即無不合。
三、本件抗告意旨略以：伊已向臺灣臺中地方法院提起確認本票
    債權不存在之訴，故依非訟事件法第195 條之規定，向本院
    聲請停止執行云云。
四、惟按，在票據上簽名者，依票上所載文義負責。2 人以上共
    同簽名時，應連帶負責。票據法第5 條定有明文。查系爭本
    票抗告人為共同發票人，業據相對人提出本票1 紙為證，抗
    告人自應負發票人之責任。至抗告人雖執前情提起抗告，惟
    所陳要屬實體法律關係之爭執，僅得由抗告人另循訴訟解決
    ，本件非訟程序不得加以審究，即仍應為許可強制執行之裁
    定，原裁定准許相對人之聲請，於法洵無不合，且本件非強
    制執行程序，亦無停止執行與否可言。從而，抗告人指摘原
    裁定不當，求予廢棄並駁回相對人在原審之聲請，揆之首揭
    規定及說明，應認無理由，當予裁定駁回之。
五、爰裁定如主文。
中    華    民    國   100    年    12    月    27    日
                  民事第一庭  審判長法  官  陳麗芬
                                    法  官  俞慧君
                                    法  官  陳梅欽
以上正本證明與原本無異。
本件裁定不得再抗告。
中    華    民    國   100    年    12    月    27    日
                                    書記官  羅伊安